【裁判字號】    89,易,437
【裁判日期】    891230
【裁判案由】    竊盜等
【裁判全文】
臺灣基隆地方法院刑事判決                          八十九年度易字第四三七號
    公  訴  人  臺灣基隆地方法院檢察署檢察官
    被      告  丙○○
右列被告因竊盜案件，經檢察官提起公訴（八十九年度偵字第二四五三號），本院判
決如左：
    主  文
丙○○連續踰越安全設備竊盜，累犯，處有期徒刑壹年貳月。
    事  實
一、丙○○於民國（下同）八十三年十二月間，因犯竊盜等罪，經台灣台北地方法院
    分別判處有期徒刑八月、四月，應執行有期徒刑十月確定，於八十五年一月十二
    日縮短刑期執行完畢；又於八十八年十一月假釋期間再犯竊盜罪，經本院於八十
    九年五月九日以八十九年度訴字第二三○號判處有期徒刑一年，於八十九年六月
    十二日確定，尚未執行。詎丙○○猶不知悔改，另基於意圖為自己不法所有之概
    括犯意，於八十九年五月十一日上午十時許，踰越甲○○位於台北縣瑞芳鎮○○
    路一七三之一號住處之屋後窗戶入內後，竊取住處三樓甲○○之子李光陽所有之
    集郵冊一本及屋內之硬幣約一萬五千元、金飾一批等物，得手後於翻越窗戶離去
    時，為甲○○發覺，惟丙○○仍從容騎車離去；繼於同日十三時許，丙○○因見
    屋主李慧敏位於台北縣瑞芳鎮○○街六巷十六號四樓住處門扇未鎖，即擅自侵入
    屋內，竊取乙○○母親所有之深藍色背包一只（內有ＳＡＧＥＮ廠牌行動電話一
    具、現金二千元、捷運儲值卡一張、台北市公車卡一張、電話卡二張），得手後
    欲下樓時，於三、四樓樓梯間，與欲返回家門之乙○○擦身而過，事後經發覺屋
    內遭竊，而報警循線查獲。
二、案經甲○○告訴暨台北縣警察局瑞芳分局報告臺灣基隆地方法院檢察署檢察官偵
    查起訴。
    理  由
一、右揭事實，業據被告丙○○坦承不諱，核與被害人甲○○、乙○○於警訊、偵查
    時指訴失竊情節相符，雖被告丙○○辯稱至被害人甲○○住處僅竊得集郵冊一本
    ，並未竊得硬幣、金飾等物云云，惟被害人甲○○既甫於遭竊時即清點財物，自
    對於失竊物品之種類、數量，較被告為警查獲後回想之印象清晰，故以被害人甲○○所述可堪採信，是被告上開所辯，要無可採，事證明確，犯行洵堪認定。
二、核被告所為，係犯刑法第三百二十一條第一項第二款加重竊盜罪及同法第三百二
    十條第一項竊盜罪、同法第三百零六條第一項無故侵入住宅罪。又被告丙○○係
    踰越窗戶侵入被害人甲○○住處行竊，所為係犯刑法第三百二十一條第一項第二
    款之加重竊盜罪，公訴意旨漏未斟酌此點，而認被告係犯同法第三百二十條第一
    項之罪，尚有未洽，惟其基本事實同一，本院自應予以審理，並變更其起訴法條
    ，併予敘明。被告所犯竊盜及無故侵入住宅二罪間，有方法結果之牽連關係，依
    刑法第五十五條規定，應從較重之竊盜罪處斷；被告先後二次竊盜及加重竊盜犯
    行，時間緊接，所犯復為構成要件相同之罪名，顯係基於概括犯意為之，應依連
    續犯之規定論以較重之加重竊盜罪，並依法加重其刑。查被告丙○○於八十三年
    十二月間，因犯竊盜等罪，經台灣台北地方法院分別判處有期徒刑八月、四月，
    應執行有期徒刑十月確定，於八十五年一月十二日縮短刑期執行完畢，此有台灣
    基隆地方法院檢察署刑案資料查註紀錄表及本院被告全國前案紀錄表在卷可參，
    其受有期徒刑之執行完畢，五年以內再犯本件有期徒刑以上之罪，為累犯，應依
    法遞加重其刑。爰審酌被告之犯罪動機、方法、次數、所生危害與前甫因竊盜犯
    行經判處有期徒刑一年仍不思悔改，一再侵入他人住宅竊盜，對社會秩序及居家
    安全危害甚大等一切情狀，量處如主文所示之刑。
據上論斷，應依刑事訴訟法第二百九十九條第一項前段、第三百條，刑法第五十六條
、第三百零六條第一項、第三百二十一條第一項第二款、第五十五條、第四十七條，
罰金罰鍰提高標準條例第一條前段，判決如主文。
本案經檢察官周慶華到庭執行職務
中      華      民      國      八十九      年    十二    月    三十    日
                                臺灣基隆地方法院刑事第二庭
                                        法  官  林  玉  珮
右正本證明與原本無異。
對於本件判決如有不服，應於收受送達後十日內，向本院提出上訴書狀，上訴於臺灣
高等法院，並按他造當事人之人數附具繕本。
                                        書記官  陳  俊  德
中      華      民      國       九十       年     一     月     八     日
附錄論罪法條
刑法第三百零六條第一項：
無故侵入他人住宅、建築物或附連圍繞之土地或船艦者，處一年以下有期徒刑、拘役
或三百元以下罰金。
刑法第三百二十一條第一項第二款：
犯竊盜罪而有左列情形之一者，處六月以上五年以下有期徒刑：
二、毀越門扇、牆垣或其他安全設備而犯之者。


司法院資訊處製作；財團法人民間司法改革基金會備份。
